【裁判字號】    98,交聲,1003
【裁判日期】    980423
【裁判案由】    聲明異議
【裁判全文】
臺灣高雄地方法院交通事件裁定       ?8年度交聲字第1003號
原處分機關  交通部公路總局高雄區監理所
代  表  人  劉育麟
異  議  人  甲○○
上列異議人因違反道路交通管理處罰條例案件，對於交通部公路
總局高雄區監理所於民國98年4 月6 日所為之處分（高監自裁字
第裁80-ZEB046704號），聲明異議，本院裁定如下：
    主  文
異議駁回。
    理  由
一、異議意旨略以：異議人於民國97年4 月19日上午10時51分許
    ，駕駛車牌號碼8379-FD 號自用一般小客車，行至國道1 號
    北上363.2 公里處，變換車道時，行駛至該處槽化線上，而
    未依規定變換車道，為警逕行舉發，原處分機關乃依道路交
    通管理處罰條例第33條第1 項第4 款、第63條第1 項第1 款
    之規定，裁處異議人罰鍰新臺幣（下同）6,000 元，並記違
    規點數1 點；惟因郵局疏失未投遞逾期招領單，因而未收受
    舉發違反道路交通管理事件通知單（下稱舉發通知單），致
    權益受損，為此聲明異議，請求撤銷原處分，重新裁決等語
    。
二、按處理違反道路交通管理事件，有關文書送達之程序，依行
    政程序法之規定，此為違反道路交通管理事件統一裁罰基準
    及處理細則第5 條所明定。又送達，於應受送達人之住居所
    、事務所或營業所為之，於應送達處所不獲會晤應受送達人
    時，得將文書付與有辨別事理能力之同居人、受雇人或應送
    達處所之接收郵件人員；送達，不能依前二條規定為之者，
    得將文書寄存送達地之地方自治或警察機關，並做送達通知
    書兩份，一份黏貼於應受送達人住居所、事務所、營業所或
    其就業處所門首，另一份交由鄰居轉交或置於該送達處所信
    箱或其他適當位置，以為送達；前項情形，由郵政機關為送
    達者，得將文書寄存於送達地之郵政機關，行政程序法第72
    條第1 項前段、第73條第1 項、第74條第1 項、第2 項分別
    定有明文。而行政機關依行政程序法而為文書之送達，專依
    該法律之規定，且該法並無準用民事訴訟法或刑事訴訟法關
    於寄存送達自寄存之日起10日生效規定之規定，是文書合法
    寄存送達後，當自寄存之日起即時生效。
三、經查：
（一）異議人於前揭時、地，確有駕駛車牌號碼8379-FD 號自用
      一般小客車，行駛於高速公路未依規定變換車道之違規事
      實，此為異議人不爭執，且有內政部警政署國道公路警察
      局（下稱公路警察局）舉發違反道路交通管理事件查詢資
      料、交通部公路總局高雄區監理所98年4 月6 日高監自裁
      字第裁80-ZEB046704號裁決書影本及違規舉發照片各1 份
      附卷可參，堪信屬實。
（二）本件舉發通知單，投遞於異議人設於高雄縣鳳山市○○路
      122 號之住所，因送達人未獲會晤異議人，亦無受領文書
      之同居人、受雇人或應受送達處所接收郵件人，而於97年
      5 月14日寄存於鳳山郵局，並作送達通知書2 份，分別黏
      貼於應受送達人之住所及置於該受送達處所信箱或其他適
      當位置一節，有送達證書影本、公路警察局舉發違反道路
      交通管理事件查詢資料、公路警察局第五警察隊98年3 月
      20日公警五交字第0980501801號書函各1 紙可佐。而前開
      舉發通知單之投遞處所，確為異議人登記之戶籍住所等情
      ，亦有異議人全戶戶籍資料查詢結果、遷徙紀錄資料查詢
      結果各1 份在卷可參，是本件舉發通知單業經公路警察局
      第五警察隊於97年5 月14日為寄存送達，於法無違，依前
      揭規定，該送達自寄存之日即發生效力，則異議人未曾於
      原處分機關裁決前自動繳納罰鍰或依規定到案聽候裁決，
      原處分機關乃逕行裁決，並依據道路交通管理處罰條例第
      33條第1 項第4 款、第63條第1 項第1 款規定，裁處異議
      人罰鍰6,000 元，並記違規點數1 點，於法並無不合。從
      而，本件異議為無理由，應予駁回。
據上論斷，應依道路交通案件處理辦法第19條，裁定如主文。
中    華    民    國    98    年    4     月    23    日
                  交通法庭法  官  謝枚霏
以上正本證明與原本無異。
如不服本裁定，應於收受送達後5 日內向本院提出抗告狀。
中    華    民    國    98    年    4     月    23    日
                          書記官  楊馥如


司法院資訊處製作；財團法人民間司法改革基金會備份。
